------------------------------------------
title: "LABS_44"
author: "JESSICA PAOLA AGUILAR SERVIN"
date: "2023-03-08"
output: html_document
--------------------------------------------

INSTALAR PROGRAMAS
install.packages("viridis")
```{r}
library(viridis)
```


CARACTERISTICAS DE LOS AUTOS
GENERAR DATOS PARA TRABAJAR

```{r}
?mtcars
mtcars
class(mtcars)
```

FORMAR MATRIZ
```{r}
mtcars_matrix <- data.matrix(mtcars)
head(mtcars)
```

VISUALIZAR 

```{r}
heatmap(mtcars_matrix)
```

DESCRIPCION Y DATOS DE HEATMAPS

```{r}
?heatmap
```


ESCALADO DE LAS COLUMNAS Y NO EN LOS RENGLONES
La escala es importante: los valores deben centrarse y escalarse en filas o columnas.En nuestro caso, queremos visualizar altibajos en cada variable, que estAn en columnas.
```{r}
heatmap(mtcars_matrix, scale = "column")
```

CREAR NUESTRA PALETA DE COLORES
```{r}
colores_blue <- colorRampPalette(c("lightblue","cornflowerblue", "navyblue")) (256)
```

Con AMBOS denogramas por default, se ordenan las variables por cluster de pertenencia
```{r}
heatmap(mtcars_matrix, 
        scale = "column", 
        col= colores_blue)
```


Eliminar dendrogramas horizontal de las caracteristicas de los coches
Nos interesan los tipos de coches por que no tenemos datos normalizados
```{r}

heatmap(mtcars_matrix, 
        scale = "column", 
        col= colores_blue,
        colv= NA,
        margins = c(5,10),
        xlab = "ESPECIFICACIÓN DE CARACTERÍSTICAS",
        ylab = "MODELOS DE AUTOS",
        main= "MAPA DE CALOR")
```


OTROS COLORES
LLAMAR VIRIDIS
```{r}
library(viridis)
```

paletas por defecto
rainbow, heat.colors, terrain.colors, topo.colors, cm.colors

```{r}

viridis_pal()
heatmap(mtcars_matrix, 
        scale = "column", 
        col= viridis_pal(option = "viridis") (6),
        colv= NA,
        margins = c(5,10),
        xlab = "ESPECIFICACIÓN DE CARACTERÍSTICAS",
        ylab = "MODELOS DE AUTOS",
        main= "MAPA DE CALOR")
```


COLOR RAINBOW
```{r}
heatmap(mtcars_matrix, 
        scale = "column", 
        col= rainbow (6),
        colv= NA,
        margins = c(5,10),
        xlab = "ESPECIFICACIÓN DE CARACTERÍSTICAS",
        ylab = "MODELOS DE AUTOS",
        main= "MAPA DE CALOR")
```

CONTINUAR LA PRACTICA ESTANDARIZANDO DATOS

```{r}
datos <- mtcars
```

Para que las variables sean comparables bajo un mismo esquema de colores seestandarizan.
ESTANDARIZACION DATOS COLORES UNO

```{r}
datos <- scale(datos)
heatmap(x = datos, scale = "none",
        distfun = function(x){dist(x, method = "euclidean")},
        hclustfun = function(x){hclust(x, method = "average")},
        cexRow = 0.7)

colores1 <- colorRampPalette(c("red", "white", "blue"))(256)
```

ESTANDARIZACION DE DATOS COLOR 2

```{r}
heatmap(x = datos, scale = "none", col = colores_blue, cexRow = 0.7)

colores_blue <- colorRampPalette(c("lightblue", "cornflowerblue", "navyblue"))(256)
```

Paleta de color viridis
LLAMAR LIBRERIA

```{r}
library(viridis)
colores2 <- viridis(256)
heatmap(x = datos, scale = "none", col = colores2,
        distfun = function(x){dist(x, method = "euclidean")},
        hclustfun = function(x){hclust(x, method = "average")},
        cexRow = 0.7)
```


Es posible aÑadir informaciOn adicional (annotate) en las filas o columnas con los argumentos RowSideColors y ColSideColors. Por ejemplo, supOngase que los primeros 16 coches proceden de China y los 16 ?ltimos de AmErica. Se codifica con color naranja a los coches procedentes de China y con morado a los de AmErica

```{r}
colores2 <- viridis(256)
heatmap(x = datos, scale = "none", col = colores2,
        distfun = function(x){dist(x, method = "euclidean")},
        hclustfun = function(x){hclust(x, method = "average")},
        RowSideColors = rep(c("orange", "purple"), each = 16))
```

